【裁判字號】    98,簡上,69
【裁判日期】    980428
【裁判案由】    違反家庭暴力防治法
【裁判全文】
臺灣彰化地方法院刑事判決              98年度簡上字第69號
上  訴  人
即  被  告  乙○○
上列上訴人因違反家庭暴力防治法案件，不服本院九十八年度簡
字第八一號中華民國九十八年二月二十三日第一審簡易判決（原
檢察官聲請簡易判決處刑案號：九十七年度偵字第一０四九二號
），本院管轄第二審合議庭判決如下︰
    主  文
上訴駁回。
    事實及理由
一、本案經本院審理結果，認第一審判決認事用法及量刑均無不
    當，應予維持，並引用第一審判決書記載之事實、證據及理
    由（如附件）。
二、本件上訴人即被告乙○○（以下簡稱被告）上訴意旨略以：
    被告因故與告訴人甲○○為某小事起爭執，因告訴人大聲吼
    叫，故被告不得已才推告訴人，而告訴人只是皮膚稍微擦傷
    而已，並不是什麼嚴重的事，所以請法官不要為此小事判處
    被告拘役五日，況且被告現在經濟情況不太好，又有二名幼
    子待撫養，請求鈞院撤銷原判決，從輕量刑，以免被告家境
    更趨惡化等語。
三、訊據被告矢口否認上揭違反保護令及傷害犯行，辯稱：我好
    好問告訴人，但她的態度不是很好，我後來推她也不過份，
    而且我對她已經很好了，沒有什麼保護令不保護令的云云。
    經查，上揭事實業據證人即告訴人甲○○於偵訊中證稱：當
    天我們因為小孩要繳學費的事情發生爭執，乙○○就要把我
    推出去外面，我手臂的傷是乙○○（筆錄誤載為甲○○）抓
    住我要推出去時受傷的，手並不是撞到受傷的，是乙○○的
    手抓住我被抓傷的。乙○○把我推到外面後，他就把門關了
    ，我就去警局報案，乙○○沒有打我，乙○○推我的時候，
    我的頭撞到大門等語，並有員榮綜合醫院診斷證明書、本院
    九十七年度家護字第四七七號民事通常保護令、彰化縣警察
    局員林分局保護令執行紀錄表各一份及照片二幀在卷可稽，
    是以本件事證已臻明確，被告犯行自堪認定。又家庭暴力防
    治法所稱之家庭暴力者，謂家庭成員間實施身體或精神上不
    法侵害之行為，家庭暴力防治法第二條第一項定有明文。本
    件被告於九十七年十一月八日上午，在其住處與告訴人因小
    孩繳學費之事發生爭執，氣憤之餘以手推猛力抓推告訴人，
    欲將其推出門外，被告可預見其行為可能使告訴人受傷，而
    告訴人若受傷亦不違背其本意，其行為並因而使告訴人受有
    右手臂表淺性損傷、扭傷等傷害，故被告之行為顯已有傷害
    之不確定故意，且對告訴人造成傷害並實施家庭暴力，被告
    所辯顯係事後卸責之詞，不足採信，是以本件事證已臻明確
    ，被告犯行洵堪認定。
四、核被告所為，係犯刑法第二百七十七條第一項之傷害罪及家
    庭暴力防治法第六十一條第一款之違反保護令罪。被告以一
    行為同時觸犯上開二罪，為想像競合犯，應依刑法第五十五
    條之規定從一重之違反保護令罪處斷。原審審酌被告漠視保
    護令所為之禁止行為，未思改善家庭關係，而有本件違反保
    護令之犯行，及考量被告犯罪之動機、犯案情節、告訴人甲
    ○○所受之傷害等一切情狀，據以論罪科刑，判處被告拘役
    五日，並諭知易科罰金之折算標準，核無不當，上訴人即被
    告指摘原判決量刑過重，請求撤銷原判決為無理由，自應駁
    回其上訴。
據上論斷，應依刑事訴訟法第四百五十五條之一第一項、第三項
、第三百六十八條、第三百七十三條，判決如主文。
本件經檢察官陳茂榮到庭執行職務。
中    華    民    國    98    年    4     月    28    日
                  臺灣彰化地方法院刑事第二庭
                                  審判長法官   石馨文
                                  法      官   陳秋錦
                                  法      官   尚安雅
以上正本證明與原本無異。
本件不得上訴。
中    華    民    國    98    年    4     月    29    日
                                  書  記  官   洪年慶


司法院資訊處製作；財團法人民間司法改革基金會備份。
